臺灣雲林地方法院刑事判決　　　　　　　100年度易字第183號
公　訴　人　臺灣雲林地方法院檢察署檢察官
被　　　告　陳南港
　　　　　　蔡頡學
　　　　　　何嘉祐
　　　　　　倪翰元
上列被告等因竊盜案件，經檢察官提起公訴（100 年度偵字第10
62號、第1129號），被告等於準備程序中就被訴事實均為有罪之
陳述，本院行簡式審判程序，判決如下：
    主    文
【陳南港】犯結夥攜帶兇器毀壞門扇竊盜罪，累犯，處有期徒刑
捌月。未扣案之T型扳手壹支沒收之。
【蔡頡學】犯如附表一編號一至七所示之罪，各處如附表一編號
一至七所示之宣告刑。應執行有期徒刑貳年陸月；未扣案之門號
0000000000號、0000000000號、0000
000000號行動電話各壹支（均含SIM 卡壹枚）、T 型扳手
壹支，均沒收之。
【何嘉祐】犯如附表二編號一至七所示之罪，各處如附表一編號
一至七所示之宣告刑。應執行有期徒刑壹年拾月，如易科罰金，
以新臺幣壹仟元折算壹日；未扣案之門號0000000000
號、0000000000號、0000000000號行動電
話各壹支（均含SIM 卡壹枚）、T 型扳手壹支，均沒收之。
【倪翰元】犯如附表三編號一至六所示之罪，各處如附表一編號
一至七所示之宣告刑。應執行有期徒刑壹年捌月，如易科罰金，
以新臺幣壹仟元折算壹日；未扣案之門號0000000000
號、0000000000號、0000000000號行動電
話各壹支（均含SIM 卡壹枚）、T 型扳手壹支，均沒收之。
    事    實
一、陳南港（綽號「港仔」）於民國83年間，因違反麻醉藥品管
    理條例案件，經本院以83年度訴字第360 號判決分別判處有
    期徒刑5 年2 月（下稱案）、1 年（下稱案）、8 月（
    下稱案），應執行刑為有期徒刑6 年，嗣提起上訴，經臺
    灣高等法院臺南分院以83年度上訴字第2182號判決駁回上訴
    確定，於87年06月02日因縮刑假釋出監，所餘刑期交付保護
    管束。惟於假釋期間內之84年間，再因違反麻醉藥品管理條
    例案件，經本院以84年度易字第156 號判決判處有期徒刑8
    月（下稱案）確定，前揭假釋乃經撤銷；又因施用毒品案
    件，經本院以93年度訴字第286 號判決判處有期徒刑1 年（
    下稱案）確定；復因偽證案件，經本院以95年度訴字第26
    2 號判決判處有期徒刑7 月（下稱案）確定；嗣因中華民
    國九十六年罪犯減刑條例施行，前揭至案所示之罪乃經
    本院以96年度聲減字第1114號裁定減刑，併分別就減刑後之
    案部分與不予減刑之案部分定應執行刑有期徒刑5
    年6 月（原撤銷假釋殘刑為2 年11月又7 日，減刑後殘刑為
    1 年10月又7 日），復與案之罪接續執行，於97年04月
    18日縮刑期滿執行完畢。蔡頡學（綽號「阿西」）因施用毒
    品案件，經本院以97年度訴字第716 號判決判處有期徒刑10
    月確定，於98年07月31日執行完畢。
二、詎陳南港、蔡頡學仍不知悔改，竟與何嘉祐（綽號「阿祐」
    ）共同基於意圖為自己不法所有之犯意聯絡，結夥3 人，於
    100 年01月07日17時前之某時許，陳南港駕駛車牌號碼不詳
    之自小客車搭載蔡頡學、何嘉祐，並共同攜帶客觀上足供作
    為兇器使用之T 型扳手1 支（未扣案，蔡頡學所有），行至
    林月娥位在雲林縣莿桐鄉埔子村埔子118 號（起訴書誤載為
    11 號 ，業經檢察官當庭更正）之住處，由陳南港負責在林
    月娥上開住處外把風，再由蔡頡學持該客觀上足供作為兇器
    使用之T 型扳手1 支毀壞林月娥上開住處大門上之鎖，順利
    開啟大門（所涉毀損罪嫌，未據告訴），復由何嘉祐、蔡頡
    學進入該住處內（所涉無故侵入他人住宅罪嫌，未據告訴）
    ，共同徒手拿取林月娥所有放置於該處內之新臺幣（下同）
    1,000 元舊鈔8 張、金項鍊1 條（重1 兩3 分，價值據林月
    娥稱約50,000餘元），以此方式共同竊取林月娥之上開財物
    ，得手後旋離去。同日陳南港、蔡頡學及何嘉祐一同至位於
    雲林縣斗六市○○路27號之臺灣銀行斗六分行，將上開竊得
    之8 張舊鈔兌換成新鈔，而朋分花用，隨後，蔡頡學、何嘉
    祐又將該竊得之金項鍊以28,000元之代價變賣，所得贓款由
    蔡頡學、何嘉祐已朋分花用殆盡。
三、另蔡頡學竟不知悔改與倪翰元（綽號「阿元」）、何嘉祐共
    同為下列犯行：
  (一)蔡頡學、倪翰元與何嘉祐，以倪翰元、何嘉祐所有之門號00
    00000000號、0000000000號行動電話各1 支（均含SIM 卡1
    枚，未扣案），作為互相聯絡竊盜事宜之工具，共同基於意
    圖為自己不法所有之犯意聯絡，結夥3 人，於99年10月20日
    11時39分前之某時許（起訴書誤載為99年10月中旬某日，業
    經檢察官當庭更正），由倪翰元駕駛車牌號碼7438-LQ 號自
    小客車，搭載蔡頡學、何嘉祐，並共同攜帶客觀上足供作為
    兇器使用之上揭T 型扳手1 支，至林錦旭位在雲林縣麥寮鄉
    ○○街71號之住處，由倪翰元負責在林錦旭上開住處外把風
    ，再由蔡頡學持該客觀上足供作為兇器使用之T 型扳手1 支
    毀壞上開住處大門上之鎖，順利開啟大門（所涉毀損罪嫌，
    未據告訴），復由何嘉祐、蔡頡學進入該住處內（所涉無故
    侵入他人住宅罪嫌，未據告訴），共同徒手拿取林錦旭所有
    放置於該處內之金戒指1 只、紀念幣（價值據林錦旭稱共約
    10,000餘元）及現金6,000 餘元，以此方式共同竊取林錦旭
    之上開財物，行竊過程中，倪翰元持前揭門號行動電話與持
    何嘉祐上開門號行動電話之蔡頡學互相聯繫竊取之進度及該
    住處四周之狀況，得手後旋即逃離現場，上開竊得之金錢部
    分隨即朋分，並將竊得之金戒指變賣，所得贓款亦朋分花用
    殆盡。
  (二)蔡頡學、倪翰元與何嘉祐，以倪翰元、何嘉祐所有之門號00
    00000000號、0000000000號行動電話各1 支，作為互相聯絡
    竊盜事宜之工具，共同基於意圖為自己不法所有之犯意聯絡
    ，結夥3 人，於99年10月20日16時09分前之某時許（起訴書
    誤載為99年10月中旬某日，業經檢察官當庭更正），由倪翰
    元駕車搭載蔡頡學、何嘉祐，並共同攜帶客觀上足供作為兇
    器使用之上揭T 型扳手1 支，至柯周于位在雲林縣褒忠鄉○
    ○村○○路161 號之住處，由倪翰元負責在柯周于上開住處
    外把風，再由蔡頡學持該客觀上足供作為兇器使用之T 型扳
    手1 支毀壞上開住處大門上之鎖，順利開啟大門（所涉毀損
    罪嫌，未據告訴），復由何嘉祐、蔡頡學進入該住處內（所
    涉無故侵入他人住宅罪嫌，未據告訴），共同徒手拿取柯周
    于所有放置於該處1 樓辦公桌抽屜內之皮包內之現金1,000
    元，以此方式共同竊取柯周于之上開財物，行竊過程中，倪
    翰元持前揭門號行動電話與持何嘉祐上開門號行動電話之蔡
    頡學互相聯繫竊取接應之事宜，得手後旋即逃離現場，該筆
    現金隨即朋分花用殆盡。
  (三)蔡頡學、倪翰元與何嘉祐，共同基於意圖為自己不法所有之
    犯意聯絡，結夥3 人，於99年11月02日17時30分前之某時許
    ，由倪翰元駕駛車牌號碼7438-LQ 號自小客車，搭載蔡頡學
    、何嘉祐，並共同攜帶客觀上足供作為兇器使用之上揭T 型
    扳手1 支，至林俊吉位在雲林縣莿桐鄉○○路47號之居處，
    由倪翰元負責在林俊吉上開住處外把風，由蔡頡學開啟林俊
    吉上開居處未上鎖之大門（起訴書誤載為蔡頡學持T 型扳手
    破壞門鎖後，業經檢察官當庭更正），復由何嘉祐、蔡頡學
    進入該住處內（所涉無故侵入他人住宅罪嫌，未據告訴），
    共同徒手拿取林俊吉所有放置於該處之筆記型電腦1 臺、液
    晶電視1 臺（價值據林俊吉稱分別為12,000元、20,000元）
    ，以此方式共同竊取林俊吉之上開財物，得手後旋即逃離現
    場，並將該液晶電視、筆記型電腦變賣而朋分花用。
  (四)蔡頡學、倪翰元與何嘉祐，以倪翰元、何嘉祐所有之門號00
    00000000號、0000000000號行動電話各1 支（均含SIM 卡1
    枚，未扣案），作為互相聯絡竊盜事宜之工具，共同基於意
    圖為自己不法所有之犯意聯絡，結夥3 人，於99年10月15日
    10時22分前之某時許（起訴書誤載為99年11月間某日上午，
    業經檢察官當庭更正），由倪翰元駕駛車牌號碼7438-LQ 號
    自小客車，搭載蔡頡學、何嘉祐，並共同攜帶客觀上足供作
    為兇器使用之上揭T 型扳手1 支，至林文誥位在彰化縣芳苑
    鄉○○村○○路○○段417 巷30號之住處，由倪翰元、何嘉
    祐負責在林文誥上開住處外把風，由蔡頡學開啟林文誥上開
    住處未上鎖之大門（起訴書誤載為蔡頡學持T 型扳手破壞門
    鎖後，業經檢察官當庭更正）及進入該住處內（所涉無故侵
    入他人住宅罪嫌，未據告訴），徒手拿取林文誥所有放置於
    該處之金牌1 面（價值據林文誥稱約2,000 、3,000 元），
    以此方式共同竊取林文誥之上開財物，行竊過程中，蔡頡學
    、倪翰元各自持前揭門號行動電話互相聯繫竊取之進度及該
    住處四周之狀況得手後旋即逃離現場，隨後將該竊得之金牌
    以約2,000元之代價變賣，所得贓款已朋分花用殆盡。
  (五)蔡頡學、倪翰元與何嘉祐共同基於意圖為自己不法所有之犯
    意聯絡，結夥3 人，於99年12月上旬之某日，由倪翰元駕駛
    車牌號碼7438-LQ 號自小客車，搭載蔡頡學、何嘉祐，並共
    同攜帶客觀上足供作為兇器使用之上揭T 型扳手1 支，至張
    麗雪位在雲林縣林內鄉○○村○○路467 號之住處，由倪翰
    元負責在張麗雪上開住處外把風，再由蔡頡學持該客觀上足
    供作為兇器使用之T 型扳手1 支毀壞上開住處大門上之鎖，
    順利開啟大門（所涉毀損罪嫌，未據告訴），復由何嘉祐、
    蔡頡學進入該住處內（所涉無故侵入他人住宅罪嫌，未據告
    訴），共同徒手拿取張麗雪所有放置於該處內之金項鍊1 條
    、珍珠項鍊1 條（起訴書誤載為4 條）及零錢（價值據張麗
    雪稱共約100,000 元），以此方式共同竊取張麗雪之上開財
    物，得手後旋即逃離現場，並將竊得之上開物品變賣，所得
    贓款亦朋分花用殆盡。
  (六)蔡頡學、倪翰元與何嘉祐，共同基於意圖為自己不法所有之
    犯意聯絡，結夥3 人，於100 年01月12日14時30分前之某時
    許，由倪翰元駕駛車牌號碼7438-LQ 號自小客車，搭載蔡頡
    學、何嘉祐，並共同攜帶客觀上足供作為兇器使用之上揭T
    型扳手1 支，至黃有德位在雲林縣莿桐鄉興貴村興北58之1
    號之住處，由倪翰元負責在黃有德上開住處外把風，由蔡頡
    學開啟黃有德上開住處未上鎖之大門（起訴書誤載為蔡頡學
    持T 型扳手破壞門鎖後，業經檢察官當庭更正），由蔡頡學
    、何嘉祐進入該住處內（所涉無故侵入他人住宅罪嫌，未據
    告訴），徒手拿取黃有德所有放置於該處之金項鍊1 條、金
    戒指2 只、手鐲2 個（價值據黃有德稱約100,000 元），及
    現金16,100元，以此方式共同竊取黃有德之上開財物，得手
    後旋即逃離現場，上開竊得之金錢部分隨即朋分，並將竊得
    之物品變賣，所得贓款亦朋分花用殆盡。
    因偵辦蔡頡學、倪翰元及何嘉祐販賣毒品案件，經警持本院
    核發之通訊監察書，上線監聽門號0000000000、0000000000
    號行動電話之通話內容，發覺蔡頡學、倪翰元持上開行動電
    話相互聯繫上開事實欄三之(一)、(二)及(四)所示之竊盜犯行；另
    何嘉祐於職司追查犯罪之公務員查知其涉犯上開事實欄二、
    三之(四)所示竊盜罪行前，而倪翰元於職司追查犯罪之公務員
    查知其涉犯上開事實欄三之(五)及(六)所示竊盜罪行前，分別主
    動向當日處理之員警自首前揭竊盜犯罪事實，由員警確認無
    誤，循線查悉上情。
二、案經臺灣雲林地方法院檢察署檢察官自動簽分指揮雲林縣警
    察局偵辦後起訴。
    理  由
壹、程序部分：
    被告陳南港、蔡頡學、倪翰元及何嘉祐於準備程序中，先就
    上開犯罪事實為有罪之陳述，且所犯係死刑、無期徒刑、最
    輕本刑為3 年以上有期徒刑以外之罪，經本院告知簡式審判
    程序之旨，並聽取檢察官及被告4 人之意見後，本院合議庭
    依刑事訴訟法第273 條之1 第1 項之規定，裁定由法官1 人
    獨任進行簡式審判程序。是本案之證據調查，依刑事訴訟法
    第273 條之2 規定，不受同法第159 條第1 項、第161 條之
    2 、第161 條之3 、第163 條之1 及第164 條至第170 條規
    定之限制，合先敘明。
貳、實體部分：
一、認定犯罪事實所憑之證據及理由：
  (一)關於被告陳南港之部分：
    上開事實欄二所示之犯罪事實，業據被告陳南港坦承不諱（
    見本院100 年度易字第183 號卷《下稱本院卷》第81頁背面
    至第82頁正面、第88頁背面、第150 頁背面），核與證人即
    共同被告蔡頡學、何嘉祐於警詢、偵查中之供述相符（見臺
    灣雲林地方法院檢察署檢察官100 年度偵字第1062號《下稱
    100 偵1062號》卷第23頁正面、第27頁背面、第53頁正面、
    第69頁正面），復經證人即告訴人林月娥於警詢指述其住處
    大門門鎖遭破壞及遭竊等情屬實（見雲林縣警察局刑事警察
    大隊雲警刑科字第1001900421號卷《下稱警卷》第49頁至第
    50頁；本院卷第128 頁正面），並有告訴人林月娥住處大門
    之照片2 張、雲林縣警察局100 年04月01日雲警刑科偵字第
    1000010508號函1 份（見本院卷第138 頁正面、第71頁正面
    至第72頁正面）附卷可考，足徵被告陳南港前揭自白犯罪與
    事實相符，堪予採信。
  (二)關於被告蔡頡學、何嘉祐之部分：
    上開事實欄二、三之(一)至(六)所示之犯罪事實，業據被告蔡頡
    學、何嘉祐坦承不諱（見本院卷第41頁背面、第81頁背面至
    第84頁正面、第88頁背面、第150 頁背面），核與證人即共
    同被告陳南港、倪翰元於警詢、偵查中之供述及證述相符（
    見100 偵1062號卷第3 頁正面至第4 頁正面、第6 頁正面至
    第7 頁正面、第59頁正面至第60頁正面、第66頁正面至第67
    頁正面；臺灣雲林地方法院檢察署100 年度偵字第1129號卷
    第5 頁至第6 頁）；復經證人即告訴人林月娥、柯周于及其
    夫柯崇基、張麗雪、證人即被害人林錦旭及其妻黃阿雲於警
    詢均指述其住處大門門鎖遭破壞及遭竊等情屬實（見警卷第
    49頁至第50頁、第39頁至第42頁、第47頁至第48頁；本院卷
    第128 頁正面、第122 頁正面至第123 頁正面、第126 頁正
    面）；又經證人即告訴人林俊吉、林文誥、證人即被害人黃
    有德於警詢均指述其住處遭竊但大門未遭到破壞乙節屬實（
    見警卷第43頁至第45頁、第51頁至第52頁；本院卷第127 頁
    正面、第124 頁正面至第125 頁正面）；並有告訴人林月娥
    、林俊吉、張麗雪、林文誥、柯周于、及被害人黃有德、林
    錦旭住處大門之照片共17張、門號0000000000號、00000000
    00號行動電話之通訊監察譯文1 份、永格銀樓飾金買入登記
    表、雲林縣警察局100 年04月01日雲警刑科偵字第10000105
    08號函各1 紙（見本院卷第138 頁正面至第146 頁正面、第
    71頁正面至第72頁正面；警卷第70頁、第74頁、第77頁）附
    卷可考，足徵被告蔡頡學、何嘉祐前揭自白犯罪與事實相符
    ，堪予採信。
  (三)關於被告倪翰元之部分：
    上開事實欄三之(一)至(六)所示之犯罪事實，業據被告倪翰元坦
    承不諱（見本院卷第81頁背面、第82頁背面至第84頁正面、
    第88頁背面、第150 頁背面），核與證人即共同被告蔡頡學
    、何嘉祐於警詢、偵查中之供述相符（見100 偵1062號卷第
    23頁正面至第24頁正面、第27頁背面、第52頁正面至第54頁
    正面）；復經證人即告訴人柯周于及其夫柯崇基、張麗雪、
    證人即被害人林錦旭及其妻黃阿雲於警詢均指述其住處大門
    門鎖遭破壞及遭竊等情屬實（見警卷第39頁至第42頁、第47
    頁至第48頁；本院卷第122 頁正面至第123 頁正面、第126
    頁正面）；又經證人即告訴人林俊吉、林文誥、證人即被害
    人黃有德於警詢均指述其住處遭竊但大門未遭到破壞乙節屬
    實（見警卷第43頁至第45頁、第51頁至第52頁；本院卷第12
    7 頁正面、第124 頁正面至第125 頁正面）；並有告訴人林
    俊吉、張麗雪、林文誥、柯周于、及被害人黃有德、林錦旭
    住處大門之照片共15張、門號0000000000號、0000000000號
    行動電話之通訊監察譯文1 份、永格銀樓飾金買入登記表、
    雲林縣警察局100 年04月01日雲警刑科偵字第1000010508號
    函各1 紙（見本院卷第139 頁正面至第146 頁正面、第71頁
    正面至第72頁正面；警卷第70頁、第74頁、第77頁）附卷可
    考，足徵被告倪翰元前揭自白犯罪與事實相符，堪予採信。
  (四)至於公訴意旨雖指被告蔡頡學、何嘉祐、倪翰元於事實欄三
    、(五)所示之時、地，係竊取證人即告訴人張麗雪所有之金項
    鍊1 條、珍珠項鍊「4 條」及零錢等財物（見本院卷第19頁
    正面）。然查證人即告訴人張麗雪於警詢固證稱：遭竊4 條
    之珍珠項鍊等語（見警卷第48頁），惟被告蔡頡學、倪翰元
    、何嘉祐於本院審理時均堅決供稱：珍珠項鍊之部分，僅竊
    取1 條等語（見本院卷第84頁正面），被告蔡頡學、倪翰元
    、何嘉祐自歷次警詢、偵訊及本院審理中，就所犯竊盜犯行
    均坦承不諱，當無故意就此部分予以爭執之理，且此部分僅
    告訴人張麗雪之單一指訴，乏其他積極事證可據，依罪疑唯
    輕，若有疑義應為被告蔡頡學、倪翰元、何嘉祐有利認定之
    原則，應認被告蔡頡學、倪翰元、何嘉祐係竊取金項鍊1 條
    、珍珠項鍊「1 條」及零錢，起訴書此部分應予更正。
  (五)綜上，本案事證明確，被告陳南港、蔡頡學、倪翰元及何嘉
    祐犯行洵堪認定，均應依法論科。
二、論罪科刑部分：
  (一)查被告陳南港、蔡頡學、倪翰元、何嘉祐行為後，刑法第32
    1 條於100 年01月10日修正，並經總統於100 年01月26日以
    華總一義字第10000015561 號令公布施行，並自100 年01月
    28日起生效，而按行為後法律有變更者，適用行為時之法律
    ，但行為後之法律有利於行為人者，適用最有利於行為人之
    法律，現行刑法第2 條第1 項定有明文。修正前刑法第321
    條第1 項係規定：「犯竊盜罪而有下列情形之一者，處六月
    以上、五年以下有期徒刑：一、於『夜間侵入』住宅或有人
    居住之建築物、船艦或隱匿其內而犯之者…」，修正後則規
    定「犯竊盜罪而有下列情形之一者，處六月以上、五年以下
    有期徒刑，『得併科新臺幣十萬元以下罰金』：一、『侵入
    』住宅或有人居住之建築物、船艦或隱匿其內而犯之者…」
    ，法定本刑增訂罰金刑，且刪除第1 項第1 款「夜間」之規
    定，修正後，於日間侵入住宅竊盜之行為，亦成立第321 條
    第1 項第1 款之加重竊盜罪，是經比較新、舊法之結果，修
    正生效後，被告陳南港、蔡頡學、倪翰元及何嘉祐於日間侵
    入住宅竊盜之行為，亦成立第321 條第1 項第1 款之加重竊
    盜罪，且得併科罰金，對被告陳南港、蔡頡學、倪翰元及何
    嘉祐非較為有利，是本件應適用被告陳南港、蔡頡學、倪翰
    元及何嘉祐行為時即修正前之刑法第321 條予以論處（同條
    項第2款、第3 款、第4 款並未修正）。
  (二)按刑法第321 條第1 項第3 款之攜帶兇器竊盜罪，係以行為
    人攜帶兇器竊盜為其加重條件，此所謂兇器，其種類並無限
    制，凡客觀上足以對人之生命、身體、安全構成威脅，具有
    危險性之兇器均屬之，且只須行竊時攜帶此種具有危險性之
    兇器為已足，並不以攜帶之初有行兇之意圖為必要（最高法
    院79年台上字第5253號判例參照）。又按刑法之結夥3 人以
    上強盜罪，所稱之「3 人」，固應以在場共同實行或在場分
    擔犯罪構成要件行為之人為限，不包括僅參與謀議而未參與
    犯罪實行之同謀共同正犯在內；惟若於事前同謀，並於實施
    犯罪之際，在場擔任把風、接應，顯係以自己犯罪之意思而
    參與犯罪，即應認為共同正犯，而計入結夥之人數之內（最
    高法院96年度台上字第4509號、95年度台上字第3886號判決
    參照）。再按毀壞構成門扇之一部之電動鎖及喇叭鎖，係毀
    壞門扇之行為，毀壞附加於門上之掛鎖，則屬毀壞安全設備
    （最高法院83年度台上字第3856號判決意旨參照）。查被告
    蔡頡學所攜帶之T 型扳手雖未扣案，惟既可破壞大門鎖，且
    依坊間扳手設計均係屬鐵質物品，質地堅硬鈍重，如持該鐵
    質物品朝向人之身體攻擊揮舞，對於他人之生命、身體均造
    成嚴重威脅，客觀上自可供作兇器使用，殆無疑義。核被告
    陳南港就事實欄二所為，係犯修正前刑法第321 條第1 項第
    2 款、第3 款、第4 款之結夥攜帶兇器毀壞門扇竊盜罪。被
    告蔡頡學就事實欄二、三之(一)、(二)、(五)所為，均係犯修正前
    刑法第321 條第1 項第2 款、第3 款、第4 款之結夥攜帶兇
    器毀壞門扇竊盜罪；就事實欄三之(三)、(四)、(六)所為，均係犯
    修正前刑法第321 條第1 項第3 款、第4 款之結夥攜帶兇器
    竊盜罪。被告何嘉祐就事實欄二、三之(一)、(二)、(五)所為，均
    係犯修正前刑法第321 條第1 項第2 款、第3 款、第4 款之
    結夥攜帶兇器毀壞門扇竊盜罪；就事實欄三之(三)、(四)、(六)所
    為，均係犯修正前刑法第321 條第1 項第3 款、第4 款之結
    夥攜帶兇器竊盜罪。被告倪翰元就事實欄三之(一)、(二)、(五)所
    為，均係犯修正前刑法第321 條第1 項第2 款、第3 款、第
    4 款之結夥攜帶兇器毀壞門扇竊盜罪；就事實欄三之(三)、(四)
    、(六)所為，均係犯修正前刑法第321 條第1 項第3 款、第4
    款之結夥攜帶兇器竊盜罪。另公訴人對於被告陳南港、蔡頡
    學、倪翰元及何嘉祐毀壞門扇竊盜部分，於起訴書雖漏引修
    正前刑法第321 條第2 款條文；惟均已於起訴事實欄載明該
    犯罪事實，本院業已將刑法第321 條第2 款罪名告知被告陳
    南港、蔡頡學、倪翰元及何嘉祐使其等知悉（見本院卷第15
    7 頁正面），且本院已就被告陳南港、蔡頡學、倪翰元、何
    嘉祐共同毀壞門扇竊盜犯行予以調查，被告陳南港、蔡頡學
    、倪翰元及何嘉祐業已為充分辯論，當無礙於被告陳南港、
    蔡頡學、倪翰元及何嘉祐防禦權之行使，本院自應予以審理
    ，附此敘明。
  (三)就事實欄二之部分，被告陳南港、蔡頡學與何嘉祐，有犯意
    聯絡及行為分擔，應依刑法第28條之規定論以共同正犯。就
    事實欄三之(一)至(六)之部分，被告蔡頡學、倪翰元與何嘉祐有
    犯意聯絡及行為分擔，應依刑法第28條之規定論以共同正犯
    。
  (四)被告蔡頡學、倪翰元、何嘉祐所犯如事實欄所示竊盜犯行，
    犯罪時間、地點相異，且各次竊盜之被害人亦不相同，乃係
    明顯可分之數行為，是被告3 人所犯上開各罪間，犯意各別
    ，行為互殊，應予分論併罰。
  (五)查被告陳南港、蔡頡學前有事實欄一所載之前科及有期徒刑
    執行完畢之情形，有臺灣高等法院被告前案紀錄表1 份在卷
    可按。其等受有期徒刑之執行完畢，5 年內故意再犯本件法
    定本刑有期徒刑以上之各罪，均為累犯，應依刑法第47條第
    1 項之規定，加重其刑。
  (六)按對於未發覺之罪自首而受裁判者，減輕其刑，刑法第62條
    前段定有明文。所謂未發覺之罪，係指凡有偵查職權之機關
    或公務員，不知有犯罪之事實，或雖知有犯罪事實，而不知
    犯罪人為何人者，均屬之；又所謂自首，係以犯人在犯罪未
    發覺之前，向該管公務員申告犯罪事實，而受裁判為已足。
    且犯罪人在其犯罪未發覺前，向該管公務員告知其犯罪，不
    以自動到案向該管公務員告知為必要，即因其他犯罪受追問
    時，告知其未發覺部分之犯罪，而接受審判，仍不失為刑法
    上之自首（最高法院85年度台上字第5420號、88年度台上字
    第210 號判決可資參照）。而被告何嘉祐於職司追查犯罪之
    公務員查知其涉犯上開事實欄二、三之(三)竊盜罪行前，主動
    向當日處理之員警自首前揭竊盜犯罪事實，被告倪翰元於職
    司追查犯罪之公務員查知其涉犯上開事實欄三之(五)、(六)竊盜
    罪行前，主動向當日處理之員警自首前揭竊盜犯罪事實，有
    雲林縣警察局100 年04月01日雲警刑科偵字第1000010508號
    函1 份（見本院卷第71頁正面至第72頁正面）在卷可稽。是
    被告何嘉祐所為事實欄二、三之(三)所示之各犯行均符合法定
    自首之要件，均爰依刑法第62條前段之規定對此部分之各罪
    減輕其刑；被告倪翰元所為事實欄三之(五)、(六)所示之各犯行
    均符合法定自首之要件，均爰依刑法第62條前段之規定對此
    部分之各罪減輕其刑。
  (七)爰審酌被告陳南港前有毒品前、偽證等前科，被告蔡頡學前
    有毒品前科，被告倪翰元、何嘉祐則無前科，有臺灣高等法
    院被告前案紀錄表各1 份在卷可稽，被告陳南港、蔡頡學素
    行不佳，被告倪翰元、何嘉祐素行尚佳，被告陳南港、蔡頡
    學、倪翰元、何嘉祐犯案時均正值身強體壯之盛年，竟不知
    憑恃己力掙取金錢以供生活之需，竟因缺錢花用，而淪為宵
    小竊賊，顯然對於他人財產權缺乏尊重，且攜帶足以威脅他
    人生命、身體安全之T 型扳手，作為犯罪工具對於社會治安
    之危害不小，犯罪情節及惡性均不輕，所竊取財物價值不等
    ，但總計數額不低，惟慮及被告4 人犯後均能坦承犯行，尚
    知悔悟，被告倪翰元、何嘉祐於本院審理時表示有意與被害
    人和解，並已與被害人黃有德達成和解，已支付部份賠償，
    有本院調解筆錄可考（見本院卷第159 頁正、背面），犯後
    態度良好，暨被告陳南港自陳打零工之生活狀況、國中畢業
    之智識程度，被告蔡頡學自陳家中尚有生病之父親、從事板
    模工作之生活狀況、高中畢業之智識程度，被告倪翰元自陳
    家中尚有母親、從事餐飲工作之生活狀況、國中畢業之智識
    程度，被告何嘉祐自陳家中尚有母親、從事餐飲工作之生活
    狀況、高職畢業之智識程度（見本院卷第90頁正、背面）、
    渠等犯罪動機等一切情狀，分別量處如主文第一項及附表一
    、二、三各編號所示之宣告刑，被告倪翰元、何嘉祐並諭知
    易科罰金之折算標準。又考量被告蔡頡學、何嘉祐、倪翰元
    分別為76、74、75年次，果若本院量以被告蔡頡學、何嘉祐
    、倪翰元最高之刑罰即有期徒刑4 年6 月、3 年2 月、2 年
    8 月，使被告3 人一再思考、反省不得竊取他人財物，效用
    可能隨著長期刑之執行，等比例地大幅下跌，效用甚低，可
    能徒留讓被告3 人得到報應、實踐虛幻的正義，並增加國家
    財政負擔。另待被告3 人由監所假釋或執行期滿出監後，勢
    必令其難以回歸社會，對於社會的警示、教化，亦無功效，
    足見此種刑之量定對被告3 人、對社會，均未有益處。是不
    應在量定其應執行之刑時，為被告3 人最高刑度之宣告，又
    考量被告蔡頡學、倪翰元、何嘉祐告所犯如事實欄所示之各
    罪，犯罪時間自99年10月15日起至100 年01月12日止，為期
    將近4 月，犯罪地點集中在彰化縣、雲林縣，各次造成損害
    價值非鉅，各次犯行模式雷同，及審酌整體犯罪之非難評價
    、造成社會大眾對法信賴與和平印象之破壞，及考量被告3
    人人格特質及復歸社會的可能，再參諸刑法第51條第5 款原
    係採限制加重原則，而非累加原則之意旨，爰為被告蔡頡學
    、倪翰元、何嘉祐定如主文第2 項至第4 項所示之應執行刑
    ，被告倪翰元、何嘉祐並諭知易科罰金之折算標準，以期兼
    顧對於被告蔡頡學、倪翰元、何嘉祐之警示及更生。至公訴
    人雖就被告陳南港之部分，具體求刑有期徒刑9 月，就被告
    蔡頡學之部分，具體求刑應執行有期徒刑2 年8 月，就被告
    何嘉祐之部分，具體求刑應執行有期徒刑2 年2 月，就被告
    倪翰元之部分，具體求刑應執行有期徒刑2 年，惟本院審酌
    上情認被告4 人以分別量處如主文所示之刑及應執行刑為適
    當，公訴人之求刑，核屬過重，附此敘明。
  (八)沒收部分：
    按共同正犯因相互間利用他人之行為，以遂行其犯意之實現
    ，本於責任共同之原則，有關沒收部分，對於共犯間供犯罪
    所用之物，自均應為沒收之諭知（最高法院91年度台上字第
    5583號判決意旨參照）。被告陳南港、蔡頡學、倪翰元及何
    嘉祐依法應沒收之物及不應沒收之物，論述如下：
  1.未扣案之門號0000000000號、0000000000號行動電話各1 支
    （均含SIM 卡1 枚），為被告蔡頡學、倪翰元、何嘉祐供前
    揭事實欄三之(一)、(二)竊盜所用之工具，未扣案之門號000000
    0000號、0000000000號行動電話各1 支（均含SIM 卡1 枚）
    ，為被告蔡頡學、倪翰元、何嘉祐供前揭事實欄三之(四)竊盜
    所用之工具，已查明如上，且門號0000000000號、00000000
    00號行動電話各1 支（均含SIM 卡1 枚），均為被告倪翰元
    所有，門號0000000000號行動電話1 支（含SIM 卡1 枚），
    為被告何嘉祐所有，業經被告倪翰元、何嘉祐於本案審理時
    供明在卷（見本院卷第152 頁背面、第155 頁背面），是就
    未扣案之行動電話3 支，無證據證明業已滅失，仍爰依刑法
    第38條第1 項第2 款之規定，且基於共犯責任共同原則，分
    別於被告蔡頡學、倪翰元、何嘉祐就事實欄三之(一)、(二)、(四)
    所示竊盜罪項下宣告沒收之（詳如附表一編號二、三、五；
    附表二編號二、三、五；附表三編號一、二、四）。
  2.至未扣案之T 型扳手1 支，為被告蔡頡學所有，供被告陳南
    港、蔡頡學、倪翰元、何嘉祐為本件上開犯罪所用，業據被
    告蔡頡學於本院審理時供述至明（見本院卷第151 頁背面至
    第152 頁正面），且無從證明業已滅失，爰依刑法第38條第
    1 項第2 款之規定，且基於共犯責任共同原則，分別於被告
    陳南港、蔡頡學、倪翰元、何嘉祐上開竊盜罪項下宣告沒收
    之（詳如主文第1 項、附表一編號一至七；附表二編號一至
    七；附表三編號一至六）。
據上論斷，應依刑事訴訟法第273 條之1 第1 項、第299 條第1
項前段，刑法第2 條第1 項前段、第321 條第1 項第2 款、第3
第4 款（修正前）、第28條、第47條第1 項、第62條前段、第38
條第1 項第2 款、第51條第5 款，判決如主文。
本案經檢察官魏偕到庭執行職務。
中    華    民    國   100    年    5     月    19    日
                  刑事第六庭    法  官  陳佩怡
以上正本證明與原本無異。
如不服本判決應於收受判決後10日內向本院提出上訴書狀，並應
敘述具體理由；其未敘述上訴理由者，應於上訴期間屆滿後20日
內向本院補提理由書（均須按他造當事人之人數附繕本）。「切
勿逕送上級法院」。
                                書記官  林佳慧
中    華    民    國   100    年    5     月    19    日
附錄本案論罪科刑法條全文：
修正前中華民國刑法第321 條
犯竊盜罪而有左列情形之一者，處6 月以上、5 年以下有期徒刑
：
一、於夜間侵入住宅或有人居住之建築物、船艦或隱匿其內而犯
    之者。
二、毀越門扇、牆垣或其他安全設備而犯之者。
三、攜帶兇器而犯之者。
四、結夥3 人以上而犯之者。
五、乘火災、水災或其他災害之際而犯之者。
六、在車站或埠頭而犯之者。
前項之未遂犯罰之。
【附表一：被告蔡頡學竊盜宣告刑一覽表】
┌────────────────────────────────────┐
│被告蔡頡學竊盜之宣告刑一覽表                                            │
├──┬─────┬─────┬─────────────────┬───┤
│編號│ 犯罪事實 │ 所犯罪名 │宣    告    刑     之     內    容│自首之│
│    │          │          │                                  │適用  │
│    │          │          │                                  │      │
├──┼─────┼─────┼─────────────────┼───┤
│ 一 │事實欄二所│修正前刑法│蔡頡學犯結夥攜帶兇器毀壞門扇竊盜罪│ 無   │
│    │載竊盜之犯│第321 條第│，累犯，處有期徒刑捌月。未扣案之T │      │
│    │行（即起訴│1 項第2 款│型扳手壹支沒收之。                │      │
│    │書犯罪事實│、第3 款、│                                  │      │
│    │一）      │第4 款    │                                  │      │
│    │          │          │                                  │      │
│    │          │          │                                  │      │
├──┼─────┼─────┼─────────────────┼───┤
│ 二 │事實欄三之│修正前刑法│蔡頡學犯結夥攜帶兇器毀壞門扇竊盜罪│      │
│    │(一)所載竊盜│第321 條第│，累犯，處有期徒刑捌月。未扣案之門│ 無   │
│    │之犯行（即│1 項第2 款│號0000000000號、○九七六│      │
│    │起訴書犯罪│、第3 款、│○六六五五○號行動電話各壹支（均含│      │
│    │事實二、(一)│第4 款    │SIM 卡壹枚）、T 型扳手壹支，均沒收│      │
│    │）        │          │之。                              │      │
├──┼─────┼─────┼─────────────────┼───┤
│ 三 │事實欄三之│修正前刑法│蔡頡學犯結夥攜帶兇器毀壞門扇竊盜罪│      │
│    │(二)所載竊盜│第321 條第│，累犯，處有期徒刑柒月。未扣案之門│ 無   │
│    │之犯行（即│1 項第2 款│號0000000000號、○九七六│      │
│    │起訴書犯罪│、第3 款、│○六六五五○號行動電話各壹支（均含│      │
│    │事實二、(二)│第4 款    │SIM 卡壹枚）、T 型扳手壹支，均沒收│      │
│    │）        │          │之。                              │      │
├──┼─────┼─────┼─────────────────┼───┤
│ 四 │事實欄三之│修正前刑法│蔡頡學犯結夥攜帶兇器竊盜罪，累犯，│ 無   │
│    │(三)所載竊盜│第321 條第│處有期徒刑捌月。未扣案之T 型扳手壹│      │
│    │之犯行（即│1 項第3 款│支沒收之。                        │      │
│    │起訴書犯罪│、第4 款  │                                  │      │
│    │事實二、(三)│          │                                  │      │
│    │）        │          │                                  │      │
├──┼─────┼─────┼─────────────────┼───┤
│ 五 │事實欄三之│修正前刑法│蔡頡學犯結夥攜帶兇器竊盜罪，累犯，│ 無   │
│    │(四)所載竊盜│第321 條第│處有期徒刑柒月。未扣案之門號○九七│      │
│    │之犯行（即│1 項第3 款│0000000號、00000000│      │
│    │起訴書犯罪│、第4 款  │五○號行動電話各壹支（均含SIM 卡壹│      │
│    │事實二、(四)│          │枚）、T 型扳手壹支，均沒收之。    │      │
│    │）        │          │                                  │      │
├──┼─────┼─────┼─────────────────┼───┤
│ 六 │事實欄三之│修正前刑法│蔡頡學犯結夥攜帶兇器毀壞門扇竊盜罪│ 無   │
│    │(五)所載竊盜│第321 條第│，累犯，處有期徒刑捌月。未扣案之T │      │
│    │之犯行（即│1 項第2 款│型扳手壹支沒收之。                │      │
│    │起訴書犯罪│、第3 款、│                                  │      │
│    │事實二、(五)│第4 款    │                                  │      │
│    │）        │          │                                  │      │
├──┼─────┼─────┼─────────────────┼───┤
│ 七 │事實欄三之│修正前刑法│蔡頡學犯結夥攜帶兇器竊盜罪，累犯，│ 無   │
│    │(六)所載竊盜│第321 條第│處有期徒刑捌月。未扣案之T 型扳手壹│      │
│    │之犯行（即│1 項第3款 │支沒收之。                        │      │
│    │起訴書犯罪│、第4 款  │                                  │      │
│    │事實二、(六)│          │                                  │      │
│    │）        │          │                                  │      │
└──┴─────┴─────┴─────────────────┴───┘
【附表二：被告何嘉祐之宣告刑一覽表】
┌────────────────────────────────────┐
│被告何嘉祐竊盜之宣告刑一覽表                                            │
├──┬─────┬─────┬─────────────────┬───┤
│編號│ 犯罪事實 │ 所犯罪名 │宣    告    刑     之     內    容│自首之│
│    │          │          │                                  │適用  │
│    │          │          │                                  │      │
├──┼─────┼─────┼─────────────────┼───┤
│ 一 │事實欄二所│修正前刑法│何嘉祐犯結夥攜帶兇器毀壞門扇竊盜罪│ 有   │
│    │載竊盜之犯│第321 條第│，處有期徒刑肆月，如易科罰金，以新│      │
│    │行（即起訴│1 項第2 款│臺幣壹仟元折算壹日。未扣案之T 型扳│      │
│    │書犯罪事實│、第3 款、│手壹支沒收之。                    │      │
│    │一）      │第4 款    │                                  │      │
│    │          │          │                                  │      │
│    │          │          │                                  │      │
├──┼─────┼─────┼─────────────────┼───┤
│ 二 │事實欄三之│修正前刑法│何嘉祐犯結夥攜帶兇器毀壞門扇竊盜罪│      │
│    │(一)所載竊盜│第321 條第│，處有期徒刑陸月，如易科罰金，以新│ 無   │
│    │之犯行（即│1 項第2 款│臺幣壹仟元折算壹日。未扣案之門號○│      │
│    │起訴書犯罪│、第3 款、│000000000號、○九七六○六│      │
│    │事實二、(一)│第4 款    │六五五○號行動電話各壹支（均含SIM │      │
│    │）        │          │卡壹枚）、T 型扳手壹支，均沒收之。│      │
│    │          │          │                                  │      │
├──┼─────┼─────┼─────────────────┼───┤
│ 三 │事實欄三之│修正前刑法│何嘉祐犯結夥攜帶兇器毀壞門扇竊盜罪│      │
│    │(二)所載竊盜│第321 條第│，處有期徒刑陸月，如易科罰金，以新│ 無   │
│    │之犯行（即│1 項第2 款│臺幣壹仟元折算壹日。未扣案之門號○│      │
│    │起訴書犯罪│、第3 款、│000000000號、○九七六○六│      │
│    │事實二、(二)│第4 款    │六五五○號行動電話各壹支（均含SIM │      │
│    │）        │          │卡壹枚）、T 型扳手壹支，均沒收之。│      │
│    │          │          │                                  │      │
├──┼─────┼─────┼─────────────────┼───┤
│ 四 │事實欄三之│修正前刑法│何嘉祐犯結夥攜帶兇器竊盜罪，處有期│ 有   │
│    │(三)所載竊盜│第321 條第│徒刑肆月，如易科罰金，以新臺幣壹仟│      │
│    │之犯行（即│1 項第3 款│元折算壹日。未扣案之T 型扳手壹支沒│      │
│    │起訴書犯罪│、第4 款  │收之。                            │      │
│    │事實二、(三)│          │                                  │      │
│    │）        │          │                                  │      │
├──┼─────┼─────┼─────────────────┼───┤
│ 五 │事實欄三之│修正前刑法│何嘉祐犯結夥攜帶兇器竊盜罪，處有期│ 無   │
│    │(四)所載竊盜│第321 條第│徒刑陸月，如易科罰金，以新臺幣壹仟│      │
│    │之犯行（即│1 項第3 款│元折算壹日。未扣案之門號○九七五○│      │
│    │起訴書犯罪│、第4 款  │一二八九○號、0000000000│      │
│    │事實二、(四)│          │號行動電話各壹支（均含SIM 卡壹枚）│      │
│    │）        │          │、T 型扳手壹支，均沒收之。        │      │
├──┼─────┼─────┼─────────────────┼───┤
│ 六 │事實欄三之│修正前刑法│何嘉祐犯結夥攜帶兇器毀壞門扇竊盜罪│ 無   │
│    │(五)所載竊盜│第321 條第│，處有期徒刑陸月，如易科罰金，以新│      │
│    │之犯行（即│1項 第2 款│臺幣壹仟元折算壹日。未扣案之T 型扳│      │
│    │起訴書犯罪│、第3 款、│手壹支沒收之。                    │      │
│    │事實二、(五)│第4 款    │                                  │      │
│    │）        │          │                                  │      │
├──┼─────┼─────┼─────────────────┼───┤
│ 七 │事實欄三之│修正前刑法│何嘉祐犯結夥攜帶兇器竊盜罪，處有期│ 無   │
│    │(六)所載竊盜│第321 條第│徒刑陸月，如易科罰金，以新臺幣壹仟│      │
│    │之犯行（即│1 項第3款 │元折算壹日。未扣案之T 型扳手壹支沒│      │
│    │起訴書犯罪│、第4 款  │收之。                            │      │
│    │事實二、(六)│          │                                  │      │
│    │）        │          │                                  │      │
└──┴─────┴─────┴─────────────────┴───┘
【附表三：被告倪翰元之宣告刑一覽表】
┌────────────────────────────────────┐
│被告倪翰元竊盜之宣告刑一覽表                                            │
├──┬─────┬─────┬─────────────────┬───┤
│編號│ 犯罪事實 │ 所犯罪名 │宣    告    刑     之     內    容│自首之│
│    │          │          │                                  │適用  │
│    │          │          │                                  │      │
├──┼─────┼─────┼─────────────────┼───┤
│ 一 │事實欄三之│修正前刑法│倪翰元犯結夥攜帶兇器毀壞門扇竊盜罪│無    │
│    │(一)所載竊盜│第321 條第│，處有期徒刑陸月，如易科罰金，以新│      │
│    │之犯行（即│1 項第2 款│臺幣壹仟元折算壹日。未扣案之門號○│      │
│    │起訴書犯罪│、第3 款、│000000000號、○九七六○六│      │
│    │事實二、(一)│第4 款    │六五五○號行動電話各壹支（均含SIM │      │
│    │）        │          │卡壹枚）、T 型扳手壹支，均沒收之。│      │
│    │          │          │                                  │      │
├──┼─────┼─────┼─────────────────┼───┤
│二  │事實欄三之│修正前刑法│倪翰元犯結夥攜帶兇器毀壞門扇竊盜罪│無    │
│    │(二)所載竊盜│第321 條第│，處有期徒刑陸月，如易科罰金，以新│      │
│    │之犯行（即│1 項第2 款│臺幣壹仟元折算壹日。未扣案之門號○│      │
│    │起訴書犯罪│、第3 款、│000000000號、○九七六○六│      │
│    │事實二、(二)│第4 款    │六五五○號行動電話各壹支（均含SIM │      │
│    │）        │          │卡壹枚）、T 型扳手壹支，均沒收之。│      │
│    │          │          │                                  │      │
├──┼─────┼─────┼─────────────────┼───┤
│三  │事實欄三之│修正前刑法│倪翰元犯結夥攜帶兇器竊盜罪，處有期│ 無   │
│    │(三)所載竊盜│第321 條第│徒刑陸月，如易科罰金，以新臺幣壹仟│      │
│    │之犯行（即│1 項第3 款│元折算壹日。未扣案之T 型扳手壹支沒│      │
│    │起訴書犯罪│、第4 款  │收之。                            │      │
│    │事實二、(三)│          │                                  │      │
│    │）        │          │                                  │      │
├──┼─────┼─────┼─────────────────┼───┤
│四  │事實欄三之│修正前刑法│倪翰元犯結夥攜帶兇器竊盜罪，處有期│ 無   │
│    │(四)所載竊盜│第321 條第│徒刑陸月，如易科罰金，以新臺幣壹仟│      │
│    │之犯行（即│1 項第3 款│元折算壹日。未扣案之門號○九七五○│      │
│    │起訴書犯罪│、第4 款  │一二八九○號、0000000000│      │
│    │事實二、(四)│          │號行動電話各壹支（均含SIM 卡壹枚）│      │
│    │）        │          │、T 型扳手壹支，均沒收之。        │      │
├──┼─────┼─────┼─────────────────┼───┤
│五  │事實欄三之│修正前刑法│倪翰元犯結夥攜帶兇器毀壞門扇竊盜罪│ 有   │
│    │(五)所載竊盜│第321 條第│，處有期徒刑肆月，如易科罰金，以新│      │
│    │之犯行（即│1 項第2 款│臺幣壹仟元折算壹日。未扣案之T 型扳│      │
│    │起訴書犯罪│、第3 款、│手壹支沒收之。                    │      │
│    │事實二、(五)│第4 款    │                                  │      │
│    │）        │          │                                  │      │
├──┼─────┼─────┼─────────────────┼───┤
│ 六 │事實欄三之│修正前刑法│倪翰元犯結夥攜帶兇器竊盜罪，處有期│ 有   │
│    │(六)所載竊盜│第321 條第│徒刑肆月，如易科罰金，以新臺幣壹仟│      │
│    │之犯行（即│1 項第3款 │元折算壹日。未扣案之T 型扳手壹支沒│      │
│    │起訴書犯罪│、第4 款  │收之。                            │      │
│    │事實二、(六)│          │                                  │      │
│    │）        │          │                                  │      │
└──┴─────┴─────┴─────────────────┴───┘